臺灣桃園地方法院刑事判決　　　　　　110年度審訴字第299號
公　訴　人　臺灣桃園地方檢察署檢察官
被　　　告　高燕美



上列被告因違反毒品危害防制條例案件，經檢察官提起公訴（11
0 年度偵緝字第176 號），被告於準備程序中就被訴事實為有罪
之陳述，經告知簡式審判程序之旨，並聽取當事人之意見後，由
本院合議庭裁定由受命法官獨任進行簡式審判程序，判決如下：
    主      文
高燕美持有第一級毒品純質淨重十公克以上，處有期徒刑壹年壹
月。
扣案之第一級毒品海洛因肆包含袋（合計淨重拾貳點陸參公克，
驗餘淨重合計拾貳點伍玖公克，合計純質淨重拾點伍陸公克）均
沒收銷燬。
    事實及理由
一、本件犯罪事實及證據，除犯罪事實欄第4 至5 行「在新北市
    林口區某處，購得第1 級毒品海洛因4 包（淨重12.59 公克
    ，純度83.63 ％，純質淨重10.56 公克）」更正為「在新北
    市林口區某處，向真實姓名年籍不詳，綽號『石頭』之成年
    男子，以新臺幣2 萬元之代價，購得第1 級毒品海洛因4 包
    含袋（合計淨重12.63 公克，驗餘淨重合計12.59 公克，合
    計純質淨重10.56 公克）」；證據部分補充：「被告高燕美
    於本院準備程序及審理時之自白」外，餘均引用檢察官起訴
    書之記載（詳如附件）。
二、論罪科刑：
  ㈠按行為後法律有變更者，適用行為時之法律，但行為後之法
    律有利於行為人者，適用最有利於行為人之法律，刑法第2
    條第1 項定有明文。本案被告於附件起訴書犯罪事實欄一所
    示行為後，毒品危害防制條例第11條之規定，雖於民國109
    年1 月15日修正公布，並於同年7 月15日施行，惟此次修法
    毒品危害防制條例第11條第3 項未修正；而既然新舊法處罰
    之輕重相同，即無比較適用之問題，非刑法第2 條所指之法
    律有變更，即無本條之適用，應依一般法律適用原則，適用
    裁判時法（最高法院95年度第21次刑事庭會議、107 年度台
    上字第4438號判決意旨、臺灣高等法院暨所屬法院95年法律
    座談會刑事類提案16號、第18號參照），先予說明。
  ㈡核被告所為，係犯毒品危害防制條例第11條第3 項之持有第
    一級毒品純質淨重10公克以上罪。
  ㈢爰審酌被告明知毒品對國民健康危害甚鉅，竟漠視法令禁止
    規範，未經許可無故持有純質淨重10公克以上之第一級毒品
    海洛因，助長毒品流通，且易滋生其他犯罪，所為應予非難
    ，惟念其犯後坦承犯行之態度，兼衡其素行、犯罪之動機、
    手段、所生之危害及智識程度、現於火鍋店工作等一切情狀
    ，量處如主文所示之刑。
三、沒收：
    扣案之第一級毒品海洛因4 包含袋（合計淨重12.63 公克，
    驗餘淨重合計12.59 公克，合計純質淨重10.56 公克），經
    送法務部調查局鑑定，鑑定結果確檢出第一級毒品海洛因成
    分乙節，有法務部調查局濫用藥物實驗室107 年5 月9 日調
    科壹字第10723011550 號鑑定書在卷可查（見107 年度毒偵
    字第2760號偵查卷第65頁），且係被告於本案非法持有之物
    ，應連同無法析離之包裝袋4 個，依毒品危害防制條例第18
    條第1 項前段規定均諭知沒收銷燬。至取樣鑑定用罄之毒品
    部分，既已滅失，自無庸另為沒收銷燬之宣告，附此敘明。
據上論斷，應依刑事訴訟法第273 條之1 第1 項、第299 條第1
項前段、第310 條之2 、第454 條，判決如主文
本案經檢察官林岷奭提起公訴，檢察官董諭到庭執行職務。
中    華    民    國   110    年    10    月    28    日
                  刑事審查庭  法  官  李佳穎
以上正本證明與原本無異。
如不服本判決應於收受判決後20日內向本院提出上訴書狀，並應
敘述具體理由。其未敘述上訴理由者，應於上訴期間屆滿後20日
內向本院補提理由書(均須按他造當事人之人數附繕本)「切勿逕
送上級法院」。
                              書記官  蔡萱穎
中    華    民    國   110    年    10    月    28     日
附錄本案論罪科刑依據之法條：
毒品危害防制條例第11條
持有第一級毒品者，處3 年以下有期徒刑、拘役或新臺幣30萬元
以下罰金。
持有第二級毒品者，處2 年以下有期徒刑、拘役或新臺幣20萬元
以下罰金。
持有第一級毒品純質淨重十公克以上者，處1 年以上7 年以下有
期徒刑，得併科新臺幣1 百萬元以下罰金。
持有第二級毒品純質淨重二十公克以上者，處6 月以上5 年以下
有期徒刑，得併科新臺幣70萬元以下罰金。
持有第三級毒品純質淨重五公克以上者，處2 年以下有期徒刑，
得併科新臺幣20萬元以下罰金。
持有第四級毒品純質淨重五公克以上者，處1 年以下有期徒刑，
得併科新臺幣10萬元以下罰金。
持有專供製造或施用第一級、第二級毒品之器具者，處1 年以下
有期徒刑、拘役或新臺幣10萬元以下罰金。
　
附件：
臺灣桃園地方檢察署檢察官起訴書
                                    110年度偵緝字第176號
    被      告  高燕美  女  42歲（民國00年00月0日生）
                        住桃園市○○區○○路000巷0號
                        居新北市○○區○○街000巷00號
                        國民身分證統一編號：Z000000000號
上列被告因違反毒品危害防制條例案件，業經偵查終結，認應提
起公訴，茲將犯罪事實及證據並所犯法條分敘如下：
        犯罪事實
一、高燕美明知海洛因為毒品危害防制條例第2 條第2 項第1 款
    所列管之第一級毒品，不得非法持有，竟基於持有第一級毒
    品純質淨重10公克以上之犯意，於民國107 年4 月17日晚間
    6 時許，在新北市林口區某處，購得第1 級毒品海洛因4 包
    （淨重12.59 公克，純度83.63 ％，純質淨重10.56 公克）
    而持有之。嗣經警於107 年4 月18日晚間11時50分許，在高
    燕美當時位在桃園市○○區○○路000 號2 樓之2 之1 室內
    查獲，並扣得上開第一級毒品海洛因4 包，始悉上情。
二、案經新北市政府警察局刑事警察大隊報告偵辦。
        證據並所犯法條
一、上揭犯罪事實，業據被告高燕美於本署偵訊中坦承不諱，復
    有新北市政府警察局刑事警察大隊搜索、扣押筆錄、扣押物
    品目錄表、扣押物品收據、法務部調查局濫用藥物實驗室10
    7 年5 月9 日調科壹字第10723011550 號鑑定書1 份及扣案
    物照片4 張在卷可稽，是其犯嫌堪以認定。
二、核被告所為，係犯毒品危害防制條例第11條第3 項持有第一
    級毒品純質淨重10公克以上罪嫌。又扣案之第一級毒品海洛
    因4 包，請依毒品危害防制條例第18條第1 項前段規定宣告
    沒收銷燬。
三、依刑事訴訟法第251 條第1 項提起公訴。
    此  致
臺灣桃園地方法院
中    華    民    國   110    年    1     月    18    日
                              檢  察  官  林岷奭
本件證明與原本無異
中    華    民    國   110    年    2     月    9     日
                              書  記  官  楊潔茹
所犯法條：
毒品危害防制條例第11條
持有第一級毒品者，處3 年以下有期徒刑、拘役或新臺幣30萬元
以下罰金。
持有第二級毒品者，處2 年以下有期徒刑、拘役或新臺幣20萬元
以下罰金。
持有第一級毒品純質淨重十公克以上者，處1 年以上7 年以下有
期徒刑，得併科新臺幣1 百萬元以下罰金。
持有第二級毒品純質淨重二十公克以上者，處6 月以上5 年以下
有期徒刑，得併科新臺幣70萬元以下罰金。
持有第三級毒品純質淨重五公克以上者，處2 年以下有期徒刑，
得併科新臺幣20萬元以下罰金。
持有第四級毒品純質淨重五公克以上者，處1 年以下有期徒刑，
得併科新臺幣10萬元以下罰金。
持有專供製造或施用第一級、第二級毒品之器具者，處1 年以下
有期徒刑、拘役或新臺幣10萬元以下罰金。